cs: Ozdoby: Hřebíčky; Knoflík; Dřevotřískové prvky; Diamantová; Výseky; Drahokamy; Žádný; Drahokam; Štrasový kámen; Stuhy; Polodrahokam; Flitry; Nálepky; Syntetická perla; Dekorační páska; Jiné
ro-RO: Ornamente: Elemente decorative; Nasturi; Elemente din PAL; Romboidal; Matrițe; Pietre prețioase; Niciuna; Piatră prețioasă; Piatră stras; Panglici; Piatră semiprețioasă; Paiete; Autocolante; Perlă sintetică; Bandă Washi; Altele
zh-TW: 裝飾品: 角釘; 鈕扣; 刨花板元件; 鑽石; 模切; 寶石; 無; 寶石; 水鑽; 緞帶; 半寶石; 亮片; 貼紙; 人造珍珠; 和紙膠帶; 其他
sl-SI: Okraski: Razcepke; Gumbi; Okraski iz lesa; Diamant; Izrezki; Dragulji; Brez; Dragi kamen; Bleščeč kamen; Trakovi; Poldragi kamen; Ploščate bleščice; Nalepke; Sintetični biser; Okrasni lepilni trak; Drugo
pl: Ozdobniki: Splotki; Przyciski; Elementy z płyty wiórowej; Diament; Matryce; Klejnoty; Brak; Kamień szlachetny; Cyrkonia; Taśmy; Kamień półszlachetny; Cekiny; Naklejki; Perła syntetyczna; Taśma Washi; Inne
en: Embellishments: Brads; Buttons; Chipboard elements; Diamond; Die cuts; Gems; None; Precious stone; Rhinestone; Ribbons; Semi-precious stone; Sequins; Stickers; Synthetic pearl; Washi tape; Other
tr: Süslemeler: Maşa raptiyeler; Düğmeler; Pano süsleri; Elmas; Kalıp kesimleri; Taşlar; Hiçbiri; Değerli taş; Yapay elmas; Kurdeleler; Yarı değerli taş; Payetler; Çıkartmalar; Sentetik reçine; Desenli bantlar; Diğer
it: Decorazioni: Puntine; Bottoni; Elementi in truciolato; Diamante; Fustellato; Gioielli; Nessuna; Pietra preziosa; Strass; Nastri; Pietra semipreziosa; Paillette; Adesivi; Perla sintetica; Nastro adesivo Washi; Altro
es: Adornos: Chinchetas; Botones; Elementos de aglomerado; Diamante; Troqueles; Gemas; Ninguno; Piedra preciosa; Diamante de imitación; Cintas; Piedra semipreciosa; Lentejuelas; Pegatinas; Perla sintética; Cinta washi; Otros
de: Verzierungen: Zwecken; Knöpfe; Chipboard-Elemente; Diamant; Stanzteile; Perlen; Keine; Edelstein; Strassstein; Bänder; Halbedelstein; Pailletten; Sticker; Synthetische Perle; Washi-Tape; Sonstiges
pt-PT: Adornos: Pregos; Botões; Elementos de aglomerado; Diamante; Cortados; Pedras preciosas; Nenhum; Pedra preciosa; Strass; Fitas; Pedra semipreciosa; Lantejoulas; Autocolantes; Pérola sintética; Fita Washi; Outro
hr-HR: Dekorativni elementi: Čavli; Gumbi; Elementi od iverice; Dijamant; Izrezi; Dragulji; Nema; Dragi kamen; Štras; Vrpce; Poludragi kamen; Šljokice; Naljepnice; Sintetički biser; Washi traka; Ostalo
pt-BR: Enfeites: Prendedores de papel; Botões; Acessórios para chipboard; Diamante; Recortes de papel; Joias; Nenhum; Pedra preciosa; Strass; Fitas; Pedra semipreciosa; Lantejoulas; Adesivos; Pérola sintética; Fita adesiva washi; Outro
sk-SK: Ozdoby: Svorky Brads; Gombíky; Prvky drevotriesky; Diamant; Výrezy; Drahokamy; Žiadny; Drahokam; Imitácia drahokamu; Stuhy; Polodrahokam; Flitre; Nálepky; Syntetická perla; Páska Washi; Iné
fi: Koristeet: Koristenastat; Napit; Lastulevyelementit; Timantti; Stanssit; Jalokivet; Ei mitään; Jalokivi; Tekojalokivi; Nauhat; Puolijalokivi; Paljetit; Tarrat; Synteettinen helmi; Washi-teippi; Muu
nb: Utsmykninger: Brads; Knapper; Sponplateelementer; Diamant; Utskjæringer; Edelstener; Ingen; Edelsten; Strass; Bånd; Halvedelsten; Paljetter; Klistremerker; Syntetisk perle; Washi-teip; Annet
bg-BG: Декорации: Щифтове; Бутони; Елементи от ПДЧ; Диамант; Щанци; Скъпоценни камъни; Няма; Скъпоценен камък; Кристал; Панделки; Полускъпоценен камък; Пайети; Стикери; Синтетична перла; Уоши лента; Други
hu: Díszítések: Szegecs; Gombok; Faforgácselemek; Gyémánt; Kivágott formák; Drágakövek; Egyik sem; Drágakő; Strasszkő; Szalagok; Drágakő; Flitterek; Matricák; Szintetikus gyöngy; Washi szalag; Egyéb
ru: Украшения: Гвозди; Пуговицы; Элементы из ДСП; Алмаз; Высечки; Драгоценные камни; Нет; Драгоценный камень; Страз; Ленты; Полудрагоценный камень; Пайетки; Наклейки; Синтетический жемчуг; Лента васи; Другой
sv: Utsmyckning: Brads; Knappar; Spånskiva element; Diamant; Die-cut; Ädelsten; Inga; Ädelsten; Strass; Band; Halvädelsten; Paljetter; Klistermärken; Syntetisk pärla; Washi tejp; Övrigt
el: Διακοσμήσεις: Συνδετήρες; Κουμπιά; Στοιχεία νοβοπάν; Διαμάντι; Κοπές με μήτρα; Πολύτιμοι λίθοι; Καμία; Πολύτιμος λίθος; Στρας; Κορδέλες; Ημιπολύτιμος λίθος; Πούλιες; Αυτοκόλλητα; Συνθετικό μαργαριτάρι; Ταινία Washi; Άλλο
fr: Décorations: Attaches parisiennes; Boutons; Éléments en aggloméré; Diamant; Découpes; Pierres précieuses; Aucune; Pierre précieuse; Strass; Rubans; Pierre semi-précieuse; Sequins; Autocollants; Perle synthétique; Ruban adhésif Washi; Autre
vi: Đồ trang trí: Đinh nhỏ đầu; Cúc; Chi tiết bảng ván; Kim cương; Hình cắt sẵn; Đá; Không có; Đá quý; Kim cương giả; Ruy băng; Đá bán quý; Kim sa; Nhãn dán; Ngọc trai tổng hợp; Băng dính washi; Khác
nl: Versieringen: Brads; Standaardknopen; Spaanplaatelementen; Diamant; Gestanst; Edelstenen; Geen; Edelsteen; Bergkristal; Linten; Halfedelsteen; Lovertjes; Stickers; Synthetische hars; Washi-tape; Andere
ja: 装飾: ブラッズ; ボタン; チップボード; ダイヤモンド; ダイカット; 宝石; なし; 宝石; ラインストーン; リボン; 半貴石; スパンコール; シール; 合成真珠; 和紙テープ; その他
da: Udsmykninger: Brads; Knapper; Spånpladeelementer; Diamant; Udstansninger; Ædelstene; Ingen; Ædelsten; Rhinsten; Bånd; Halvædelsten; Pailletter; Klistermærker; Syntetisk perle; Washi-tape; Andet
zh-CN: 装饰品: 无头钉; 扣子; 刨花板元素; 钻石; 模切; 宝石; 无; 珍贵宝石; 莱茵石; 丝带; 半珍贵宝石; 亮片; 贴纸; 人造珍珠; 和纸胶带; 其他
ko: 장식: 장식못; 단추; 칩보드 요소; 다이아몬드; 다이 컷; 보석; 없음; 보석용 원석; 라인스톤; 리본; 준보석; 스팽글; 스티커; 인조 진주; 와시 테이프; 기타
lt-LT: Papuošimai: Dekoratyvinės vinutės; Sagos; Medžio drožlių plokštės elementai; Deimantas; Štampavimo pjovikliai; Brangakmeniai; Nėra; Brangakmenis; Netikras briliantas; Kaspinai; Pusbrangis akmuo; Blizgučiai; Lipdukai; Sintetinis perlas; „Washi“ juostelės; Kita
th: เครื่องตกแต่ง: ตะปูสี่เหลี่ยม; กระดุม; องค์ประกอบชิปบอร์ด; ข้าวหลามตัด; ไดคัต; อัญมณี; ไม่มี; อัญมณีมีค่า; พลอยเทียม; ริบบิ้น; อัญมณีกึ่งมีค่า; กลิตเตอร์เลื่อม; สติกเกอร์; ไข่มุกสังเคราะห์; เทปวาชิ; อื่นๆ